# **Washington Junior**

# **Product Designer**

Com mais de sete anos de experiência trabalhando com design e comunicação, me especializei no desenvolvimento de produtos digitais em diversos mercados. Já colaborei com equipes de todos os tamanhos, atuando de ponta a ponta no ciclo de vida do produto, sempre em sinergia constante com as áreas de tecnologia, negócios, compliance, marketing e atendimento para mapear e otimizar as jornada do cliente de maneira completa.

#### **CONTATOS**

Telefone:E-mail:LinkedIn:Portfólio:+55 21 99010-6262oi@washingtonjunior.comWashington Juniorwashingtonjunior.com

33 21 330 10-0202 olewashingtorijunior.com washingtorijunior.com

#### HISTÓRICO PROFISSIONAL

Nov 2021 - Mar 2023

# Warren Brasil, Remoto

# **Product Designer**

Como responsável por toda a plataforma de trabalho dos especialistas de investimento, conciliei as necessidades dos profissionais internos e dos parceiros B2B (usuários do white label) para que consigam atender de forma mais eficiente seus clientes e, consequentemente, impactar métricas de sucesso da companhia.

Jun 2021 - Hoje

### Rádio UFRJ, Remoto

### UX Researcher

Como bolsista de pesquisa no desenvolvimento da plataforma de web rádio da Rádio UFRJ, identifico oportunidades de melhoria a partir de pesquisas de mercado e de produto, traduzo as necessidades dos ouvintes em pontos de ação para a equipe e ajudo na construção de uma experiência radiofônica digital completa.

Jun 2021 - Nov 2021

### Telecine, Remoto

## **Product Designer**

Atuei no contexto de parcerias comerciais, mapeando as jornadas de consumo de *video on demand* para identificar oportunidades de negócio e construir formas interativas e escaláveis de incrementar a experiência do cliente com serviços adicionais e benefícios das empresas parceiras ao assistir um filme.

Mai 2019 - Fev 2021

# Liber Educação, Rio de Janeiro

# Product Designer

A partir do mapeamento das jornadas de aprendizagem dos alunos e das necessidades dos seus responsáveis, atuei na construção e manutenção dos aplicativos para alunos, responsáveis e tutores. Além disso, construí a biblioteca oficial de componentes e diretrizes de design para os aplicativos móveis e sistemas web.

Abr 2016 - Out 2019

# **Autônomo**, Remoto

Designer Visual (Branding e Motion)

Desenvolvi campanhas de marca, identidades visuais e peças gráficas de mídia impressa e digital para auxiliar o posicionamento de branding e marketing de negócios locais. Além de colaborar em parceria com estúdios de design e agências de publicidade na construção de projetos multidisciplinares de comunicação visual.

### **FORMAÇÃO**

Fev 2022 - Jul 2023

# Faculdade de Tecnologia de Curitiba & Toronto School of Management

MBA em User Research e Research Ops

Mar 2019 - Dez 2023

# Universidade Federal do Rio de Janeiro

Bacharelado em Publicidade e Propaganda

Fev 2017 - Ago 2018

### Zion Escola de Entretenimento

Curso Técnico em Design Visual

#### **CURSOS LIVRES**

2022

# Rian Dutra, Udemy

Introdução à Psicologia Cognitiva Aplicada ao UX Design

Introdução à psicologia aplicada ao design de produtos com ênfase em experiência do usuário, para melhorar o entendimento sobre as necessidades do usuário e projetar jornadas mais intuitivas.

# Rian Dutra, Udemy

# Interação Humano-Computador e UX Design

Introdução ao conceito de IHC, trabalhando princípios da psicologia cognitiva aplicada ao design de produtos, para compreender a importância dos aspectos cognitivos humanos no contexto de UX Design.

2022

# Pedro Vargas, Staart

### **UX** Research

Principais métodos e técnicas de pesquisa de usuário, incluindo entrevistas, testes de usabilidade, planejamento e análise de dados. Além disso, o curso aborda como construir uma síntese final sobre sua análise, a fim de criar propostas de soluções que atendam às necessidades e expectativas dos usuários.

2022

# **Design Circuit 2.0**

### Treinamento em UX e UI Design

Estudo do processo de criação de produtos digitais, concepção inicial baseada em pesquisas de produto, testes com usuários, acompanhamento de métricas e estratégias de melhoria contínua.

2021

#### Meiuca

## Design System Specialist

Técnicas de planejamento, definição e implementação de Design Systems funcionais, adaptativos e escaláveis. Estudo de estruturas de desenvolvimento, manutenção e suporte de um Design System dentro de equipes multidisciplinares de produto, seguindo boas práticas de documentação e Design Ops.

2021

### **UX Unicórnio**

## Treinamento em UX e UI Design

Aprendizado e aplicação de técnicas para construção de produtos digitais centrados no usuário. Metodologias de pesquisa, estratégias de discovery, mapeamento de jornadas, construção de interfaces, prototipação, testes, acompanhamento de métricas de sucesso do produto.